臺灣桃園地方法院民事簡易判決
111年度壢簡字第587號
原      告  蘇為本  
輔  助  人  蘇文淇  

訴訟代理人  何政謙律師
被      告  卓芷聿  
訴訟代理人  吳仲立律師
上列當事人間請求侵權行為損害賠償事件，原告就本院109年度
交易字第298號刑事案件提起附帶民事訴訟（109年度交重附民字
第5號），經本院刑事庭裁定移送前來，本院於民國111年10月26
日言詞辯論終結，判決如下：
    主    文
被告應給付原告新臺幣10萬3553元，及自民國109年4月21日起至
清償日止，按年息百分之5計算之利息。
原告其餘之訴駁回。
本判決第1項得假執行。但被告如以新臺幣10萬3553元為原告預
供擔保後，得免為假執行。
原告其餘假執行之聲請駁回。
　　事實及理由
壹、程序部分
　　按簡易訴訟之訴狀送達後，原告不得將原訴變更或追加他訴
    ，但擴張或減縮應受判決事項之聲明者，不在此限，民事訴
    訟法第436條第2項適用第255條第1項但書第3款定有明文。
    查原告蘇為本起訴請求訴之聲明原為：「㈠被告應給付原告
    新臺幣（下同）908萬1552元整，及自刑事附帶民事訴訟起
    訴狀繕本送達之翌日起至清償日止，按年息百分之5計算之
    利息。㈡原告願供擔保，請准宣告假執行」（見本院附民字
    卷第6頁），嗣於民國111年9月7日本院審理時以言詞減縮及
    更正請求細目金額（見本院壢簡字卷第49頁反面至第50頁）
    、於111年10月17日具狀變更前開訴之聲明㈠請求金額為881
    萬4729元，其餘不變（見本院壢簡字卷第80頁），核為減縮
    應受判決事項之聲明，應予准許。
貳、實體部分　　　　
一、原告主張：
  ㈠被告卓芷聿於108年4月17日上午，駕駛車牌號碼000-0000號
    自用小客車（下稱肇事汽車），沿桃園市中壢區中山東路1
    段往中北路方向行駛，於同日10時47分許，行經中山東路1
    段270號前時，本應注意車前狀況，並隨時採取必要之安全
    措施，而依當時天候晴、有日間自然光線、路面乾燥無缺陷
    、無障礙物、視距良好等情，並無不能注意之情況，竟疏未
    注意，貿然前行，適有原告騎乘車牌號碼000-000號普通重
    型機車（下稱系爭機車），自中原陸橋機車地下道往中北路
    方向行駛，並於上開地點即機車地下道縮減路段與中山東路
    1段匯合處，右偏變換車道進入中山東路1段，並行駛至肇事
    汽車之左前方，被告煞避不及，因而追撞系爭機車，致原告
    人車倒地，受有左側大腦創傷性出血、右側肢體偏癱、合併
    記憶與認知功能缺損等傷害，並達到嚴重減損右上、下肢之
    機能之重傷害程度。
  ㈡原告請求之項目分列如下：
  ⒈已支出醫療費用26萬8024元
  ⒉已支出醫療用品費用1萬9950元
  ⒊已支出醫院停車費5875元
  ⒋已支出看護費用60萬9242元
  ⒌將來之看護費用589萬0938元
  ⒍其他已支出之必要費用及計程車費2萬0700元
  ⒎精神慰撫金200萬元
  ㈢上述項目加總金額共881萬4729元【計算式：268024＋19950＋5
    875＋609242＋0000000＋20700＋0000000＝0000000元】。
  ㈣爰依民法第184條第1項前段、第191條之2、第193條第1項、
    第195條第1項之規定，提起本件訴訟等語。並聲明：㈠被告
    應給付原告881萬4729元整，及自刑事附帶民事訴訟起訴狀
    繕本送達之翌日起至清償日止，按年息百分之5計算之利息
    。㈡原告願供擔保，請准宣告假執行。
二、被告則以：被告因反應時間過短無法採取必要措施避免本件
    交通事故發生，故無過失；縱使有過失，原告未減速讓右側
    直行車先行，亦未顯示方向燈光逕行自機車地下道進入平面
    車道之駕駛行為嚴重與有過失，被告至多只需負百分之5過
    失責任，且被告已因本件交通事故支付原告43萬6941元。醫
    療費用部分，應扣除證書費及伙食費；醫療用品費用部分，
    原告未說明購買項目與本件交通事故之因果關聯性及花費必
    要性，尚非可採；停車費用部分，一般病患往來醫院經由計
    程車接送即可，實無必要另外花費停車費；已支出看護費用
    部分，欠缺必要性；將來看護費用部分，原告既自承聘雇專
    業看護至109年2月底為止，則該日後顯無支出必要；其他必
    要費用及計程車費部分，原告於迎旭診所進行精神鑑定之鑑
    定費用，應非本件得請求之損害；計程車費用部分，原告亦
    未交代必要性為何；精神慰撫金部分，原告主張之身體及精
    神損害是否全因本件交通事故所致，尚非無疑等語為辯。並
    聲明：㈠原告之訴及假執行之聲請均駁回。㈡如受不利判決，
    願供擔保請准宣告免為假執行。
三、本院之判斷：
  ㈠按因故意或過失，不法侵害他人之權利者，負損害賠償責任
    ；汽車、機車或其他非依軌道行駛之動力車輛，在使用中加
    損害於他人者，駕駛人應賠償因此所生之損害，民法第184
    條第1項前段、第191條之2前段分別定有明文。又汽車行駛
    時，駕駛人應注意車前狀況，並隨時採取必要之安全措施，
    道路交通安全規則第94條第3項定有明文。
　㈡查原告主張系爭機車與肇事汽車於上揭時、地發生碰撞，致
    生本件交通事故等節，除被告就本件交通事故應負擔之過失
    責任比例及賠償金額外，業據提出天成醫療社團法人天晟醫
    院（下稱天晟醫院）診斷證明書、急診、住院門診醫療費用
    收據、華揚醫院診斷證明書、門診、住院醫療費用收據、飛
    龍救護車有限公司救護車出勤記錄表、衛生福利部桃園醫院
    （下稱部桃醫院）診斷證明書、衛生福利部桃園醫院暨新屋
    分院（下稱部桃新屋分院）診斷證明書、醫療費用收據、中
    國醫藥大學附設醫院臺北分院（下稱中醫藥臺北分院）門診
    醫療收據、桃園長庚紀念醫院（下稱桃園長庚醫院）門診、
    住診費用收據、長慎醫院醫療費用收據、統一發票、電子發
    票證明聯、臺北市永康照顧服務勞動合作社聘僱證明書、有
    文國際有限公司收據、勞動部就業安定費繳款通知單（108
    年10至12月）、迎旭診所醫療費用收據、鍾燕富計程車行計
    程車專用收據、原告108年4月17日至109年1月17日入出院就
    醫紀錄等件為證（見臺灣桃園地方檢察署108年度他字第779
    9號偵查卷第19頁至第25頁；本院附民字卷第25頁至第69頁
    、第75頁至第99頁、第109頁至第145頁、第149頁至第197頁
    、第203頁、第209頁至第213頁；本院壢簡字卷第81頁）。
    又被告前開犯行，經本院以109年度交易字第298號刑事判決
    認定成立過失致人重傷罪，處有期徒刑4月，如易科罰金以
    新臺幣1仟元折算1日，嗣被告不服上訴，於111年7月28日經
    臺灣高等法院以111年度交上易字第93號判決上訴駁回確定
    ，亦有本院109年度交易字第298號、臺灣高等法院111年度
    交上易字第93號刑事判決書附卷可稽（見本院壢簡字卷第4
    頁至第8頁、第71頁至第77頁），本院並依職權調取上開刑
    事電子卷宗核閱無訛，復為被告所不爭執（見本院壢簡字卷
    第50頁），是本院綜合各項證據調查結果及全辯論意旨，堪
    認原告之主張為真實。
　㈢次按行車遇有轉向、減速暫停、讓車、倒車、變換車道等情
    況時所用之燈光及駕駛人之手勢，應依下列規定：六、變換
    車道時，應先顯示欲變換車道方向之燈光或手勢；汽車行駛
    時，駕駛人應注意車前狀況及兩車並行之間隔，並隨時採取
    必要之安全措施；汽車在同向二車道以上之道路（車道數計
    算，不含車種專用車道、機車優先道及慢車道），除應依標
    誌或標線之指示行駛外，並應遵守下列規定：六、變換車道
    時，應讓直行車先行，並注意安全距離；本規則用詞，定義
    如下：一、汽車：指在道路上不依軌道或電力架線而以原動
    機行駛之車輛（包括機車），道路交通安全規則第91條第1
    項第6款、第94條第3項、第98條第1項第6款、第2條第1項第
    1款分別定有明文。
　㈣查原告騎乘系爭機車行經中原路橋機車地下道向右行駛進入
    平面車道時，違規未顯示方向燈警示後方來車其行向，亦未
    讓直行在平面車道之肇事汽車先行，此有桃園市政府車輛行
    車事故鑑定會109年9月22日桃市鑑鑑定意見書0000000案鑑
    定意見書、桃園市政府車輛行車事故鑑定覆議委員會110年3
    月19日桃市覆0000000號鑑定覆議意見書在卷可稽（見本院1
    09年度交易字第298號刑事案卷第297頁至第301頁、第365頁
    至第367頁），堪認原告騎乘系爭機車行經前開事故地點時
    ，亦有因違規未讓直行車先行致與肇事汽車發生碰撞而釀成
    本件交通事故之過失，是本件原告就本件交通事故之發生，
    與有過失。
　㈤本院考量兩造各自違反注意義務之情節、迴避事故發生之可
    能性後，認原告應負百分之85、被告應負百分之15之過失責
    任。從而，兩造之駕駛行為均有過失，又被告就其過失行為
    致原告受有損害，被告自應負損害賠償之責。
  ㈥賠償金額之認定
　  按不法侵害他人之身體或健康者，對於被害人因此喪失或減
    少勞動能力或增加生活上之需要時，應負損害賠償責任；不
    法侵害他人之身體、健康、名譽、自由、信用、隱私、貞操
    ，或不法侵害其他人格法益而情節重大者，被害人雖非財產
    上之損害，亦得請求賠償相當之金額。民法第193條第1項、
    第195條第1項前段分別定有明文。茲就原告各項請求，分述
    如下：
　⒈醫療費用部分，得請求26萬8024元
　⑴原告主張其因被告之過失傷害行為，支出醫療費用26萬8024
    元等語，業據其提出天晟醫院急診、住院門診醫療費用收據
    、華揚醫院門診、住院醫療費用收據、桃新屋分院醫療費用
    收據、中醫藥臺北分院門診醫療收據、桃園長庚醫院門診、
    住診費用收據、長慎醫院醫療費用收據在卷為憑（見本院附
    民字卷第25頁至第29頁、第33頁至第69頁），經核係其因被
    告上揭過失傷害行為，為受治療而有支出之必要，則原告此
    部分請求，當足採取。
　⑵按診斷書費用，如係被害人為證明損害發生及其範圍所必要
    之費用，應納為損害之一部分，得請求加害人賠償；當事人
    為伸張權利所必要支出之費用，如可認為係因他造侵權行為
    所受之損害，即加害行為與損害賠償範圍間有相當因果關係
    者，均非不得向他造請求賠償（最高法院93年度台上字第11
    59號民事判決、最高法院99年度台上字第224號民事判決意
    旨可資參照）。又民法第193條第1項所謂增加生活上之需要
    ，係指被害人以前並無此需要，因為受侵害，始有支付此費
    用之需要而言。因此身體或健康受不法侵害，需住入醫院治
    療，於住院期間所支付之膳食費用，應屬增加生活上需要之
    費用，加害人應予賠償，（最高法院78年度第9次民事庭會
    議決議意旨參照）。
　⑶被告雖辯以證明書費及伙食費非醫療費用，應予扣除等語。
    然查原告因被告傷害行為致受有傷害，原告必支出診斷證明
    書之費用，分別用於提出刑事告訴與民事訴訟過程以為佐證
    ，乃伸張權利並為確定損害範圍所必要，而住院時，病人因
    病情需要，食用醫院所開立之伙食，係符合醫療之實際需要
    ，故伙食費用亦應屬醫療費用之一部分，揆諸上開說明，原
    告均得向被告求償，被告此部分所辯，並無理由，非為可採
    。
  ⒉醫療用品費用部分，得請求1萬9950元
　⑴原告主張其因所受傷害，支出1萬9950元購買成人紙尿褲、手
    套、抗菌清潔液、毛巾、四腳拐杖等醫療用品用於病況之日
    常照料等語，有統一發票及電子發票證明聯等在卷可佐（見
    本院附民字卷第75頁至第99頁），經核前開單據記載交易內
    容均屬原告住院期間臥床療養、出院後居家照護及回診輔助
    復建行走所必要清潔衛生用品與輔具，則原告此部分請求，
    亦屬有據。
　⑵至被告抗辯原告未敘明購買上開醫療用品與所受傷勢之因果
    關係及必要性乙節，然原告因被告過失傷害行為，受有左側
    大腦創傷性出血、右側肢體偏癱、合併記憶與認知功能缺損
    等傷害，並達到嚴重減損右上、下肢之機能之重傷害程度，
    已如前述，復觀以原告所提天晟醫院診斷證明書固詳細載明
    「病患因上述疾病右側偏癱，失語，生活無法自理，須專人
    24小時照護」等語（見臺灣桃園地方檢察署他字卷第19頁）
    ，審酌診斷證明書係專業合格醫療院所之醫師依專業知識診
    治後所開立，由醫師診斷病患當下所生之傷害結果及建議照
    料方式為記載，真實性自當無疑，被告前詞所辯，難為憑採
    。
  ⒊醫院停車費部分，得請求1575元
　⑴原告主張於108年4月間至109年2月間，尤其妻自住處載送往
    返於上開醫療院所急診、住院及門診治療、復健，從而支出
    停車費5875元乙節，有上開診斷證明書及醫療費用明細收據
    在卷可佐；復參以原告所受之傷勢及上開診斷證明書之記載
    ，原告主張無法自行駕車或搭乘大眾交通工具就醫，而需由
    親友接送前往就醫等語，尚非無據。惟親屬接送所付出之勞
    力並非不能評價為金錢，自不能加惠於加害人，故原告主張
    受有停車費用之損害，自屬有據。
　⑵惟查原告主張之停車次數與費用除起訴狀附表三「醫院停車
    費明細」所列項次1、9、26、29、33、49、50、52至54、58
    、62至64、79至81、93、94、97、99至103、117、120合計1
    575元之停車紀錄與金額支出（見本院附民字卷第101頁至第
    107頁），核與原告於前開醫療院所有對應就診及住院醫療
    紀錄外，其餘均無相符之日期或係於原告住院中所支出，應
    非原告入出院及就診追蹤治療所必要，則逾1575元停車費用
    之請求應屬無據，不應准許。
　⑶被告抗辯病患就診應選擇搭乘計程車，無支出停車費之必要
    等語，然原告本得依其所受傷勢，自行衡量以何種交通工具
    回診最為便利、舒適，是擇由其配偶駕駛汽車載送為之，被
    告依自身社會生活經驗，無端限縮原告僅得以計程車就診，
    並稱原告未說明此部分支出之必要性，自非可採。
  ⒋看護費用部分，得請求230萬9545元
　⑴原告發生本件交通事故後，於108年4月17日至天晟醫院急診
    求診並辦理住院治療，並於同日入開刀房行頭顱穿洞術及腦
    室體外引流手術，復於同年月23日接受腦室腹腔分流手術，
    因上述疾病右側偏癱，失語，生活無法自理，須專人24小時
    照顧等節，有天晟醫院診斷證明書在卷可參，則原告主張其
    因前開傷勢而須專人照顧24小時等情，應屬有據。
　⑵查原告因受上開傷勢而有專人照護之需，業經本院認定如上
    ，其主張自108年4月17日至109年2月25日止聘請專人24小時
    看護，已支出看護費用60萬9242元乙情，有聘僱證明書、有
    文國際有限公司統一發票及收據、勞動部就業安定費繳款通
    知單在卷可憑（見本院附民字卷第149頁至第197頁），被告
    就此部分看護費用同以原告未敘明必要性為辯，然原告固據
    上開診斷證明書醫囑記載證明，原告於該階段之病況有受全
    日看護之必要，被告所辯，礙難憑採。
　⑶另親屬代為照顧被害人之起居，固係基於親情，但親屬看護
    所付出之勞力並非不能評價為金錢，雖因二者身分關係而免
    除被害人之支付義務，惟此種基於身分關係之恩惠，自不能
    加惠於加害人，故由親屬看護時雖無現實看護費之支付，仍
    應認被害人受有相當於看護費之損害，得向加害人請求賠償
    ，始符公平原則（最高法院99年度台上字第531號判決意旨
    參照）。而當事人已證明受有損害而不能證明其數額或證明
    顯有重大困難者，法院應審酌一切情況，依所得心證定其數
    額。民事訴訟法第222條第2項定有明文。再者，民事訴訟法
    第222條第2項規定，係以在損害已經被證明，而損害額有不
    能證明或證明顯有重大困難之情形，為避免被害人因訴訟上
    舉證困難而使其實體法上損害賠償權利難以實現所設之規範
    ，俾兼顧當事人實體權利與程序利益之保護，其性質上為證
    明度之降低，而非純屬法官之裁量權，法院仍應斟酌當事人
    所為之陳述及提出之證據，綜合全辯論意旨，依照經驗法則
    及相當性原則就損害額為適當之酌定（最高法院103年度台
    上字第845號判決意旨參照）。
　⑷原告請求將來看護費用589萬0938元部分，自承係由其妻自10
    9年3月1日起進行看護（見本院附民字卷第10頁），原告此
    部分雖無實際支出看護費用，然揆諸上開說明，此種基於身
    分關係之恩惠，自不能加惠於加害人。又按原告目前之身體
    狀況，認原告將來確實仍有專人全天看護之必要，是原告預
    為請求將來之看護費用，並非全然無據。本院審酌一般醫院
    看護之通常收費標準之全日看護費用，雖大多為1日2200元
    以上，惟照服員之看護費用含有獲利計算之部分，原告既無
    實際支出看護費用，亦難全以照服員之一般薪資採為原告所
    受之看護費用損害。再目前國人需長期專人看護之情形，多
    以聘請外籍看護為常態，而非按日聘請看護，是原告此部分
    之主張，尚難憑採。本院審酌勞動部統計處公布之110年移
    工管理及運用調查統計結果：「110年6月外籍家庭看護工總
    薪資平均為20,209元，較109年6月增291元，其中經常性薪
    資17,563元，加班費2,182元，分別年增127元及107元」，
    有勞動部統計處110年移工管理及運用調查統計結果可參，
    故堪認一般居家看護所需之費用以每月2萬0209元計算為合
    理，並以8年2月13日（即109年3月1日起至117年5月10日止
    ）計算原告平均餘命。準此，原告所得請求將來看護費用，
    依霍夫曼式計算法扣除中間利息（首期給付不扣除中間利息
    ）核計其金額為170萬0303元【計算式：242508×6.00000000
    +(242508×0.00000000)×(7.00000000-0.00000000)=1700,30
    3.0000000000。其中6.00000000為年別單利百分之5第8年霍
    夫曼累計係數，7.00000000為年別單利百分之5第9年霍夫曼
    累計係數，0.00000000為未滿一年部分折算年數之比例(70/
    365=0.00000000)，整數以下四捨五入】。逾此範圍即屬無
    據，不應准許。
　⑸基上，原告得請求看護費用為230萬9545元【計算式：609242
    ＋0000000＝0000000】。　
  ⒌其他已支出鑑定費用及計程車費部分，得請求4200元
　　原告主張於108年10月31日至迎旭診所進行精神鑑定，支出
    鑑定費8100元，及因前開傷勢搭乘計程車就診支出交通費用
    1萬2600元，合計2萬0700元為本項目請求金額等情，有迎旭
    診所醫療收據及108年9月18日迎旭祥監字第108205號函、本
    院108年9月25日桃院祥家堂108年度監宣字第501號函、鍾燕
    富計程車行計程車專用收據等件存卷可參。然查，迎旭診所
    鑑定費用部分，觀以本院上開函文可知係為108年度監宣字
    第501號監護宣告事件所行之，與本件原告請被告損害賠償
    事件並無關連；計程車交通費用部分，除原告起訴狀附表五
    「其他已支出之必要費用明細」所列項次8、10、11合計420
    0元外，其餘項次記載交易日期查無原告對應就醫或入出院
    紀錄，難認係原告因本件交通事故就診治療、復健必要支出
    。是原告就此項目僅得請求被告給付計程車交通費用4200元
    ，逾此範圍之請求，則屬無據。
  ⒍精神慰撫金部分，得請求100萬元：
　⑴慰撫金之多寡，應斟酌雙方之身份、地位、資力與加害程度
    ，及其他各種情形核定相當之數額，該金額是否相當，自應
    依實際加害情形與被害人所受之痛苦及雙方之身份、地位、
    經濟狀況等關係決定之（最高法院51年度台上字第223號判
    例意旨參照）。
　⑵查被告因前開過失傷害行為致原告受有左側大腦創傷性出血
    、右側肢體偏癱、合併記憶與認知功能缺損等傷害，並親前
    開傷勢需進行手術及多次門診追蹤、復健且日後無以完全康
    復、生活將無法自理，則原告受有身體及精神痛苦，堪可認
    定，是原告依上開規定請求被告賠償精神慰撫金，自屬有據
    。本院審酌被告上開之過失情節及原告所受傷勢程度，兼衡
    兩造之智識程度、工作情況、家庭經濟狀況及本件交通事故
    撞擊經過及情形等一切情狀（見本院個資卷），認原告對被
    告請求被告給付慰撫金200萬元，尚屬過高，應核減為100萬
    元為適當。
　⒎綜上，原告本件侵權行為本得請求被告賠償之金額為360萬32
    94元【計算式：268024＋19950＋1575＋0000000＋4200＋0000000
    ＝0000000】。
  ㈦再按損害之發生或擴大，被害人或其代理人或使用人與有過
    失者，法院得減輕賠償金額，或免除之，為民法第217條第1
    項及第3項所明定，其立法目的在於平衡被害人與加害人之
    賠償責任，即於被害人本身，或其代理人或使用人對於損害
    之發生或擴大與有過失時，由法院斟酌情形，減輕或免除加
    害人之賠償金額，以免失諸過苛（最高法院91年度台上字第
    1433號判決意旨參照）。經查，本件原告及被告應各負百分
    之85、百分之15之過失責任，業經本院認定如前。據此，被
    告應賠償原告之金額為54萬0494元【計算式：000000015/1
    00＝540494，整數以下四捨五入】。
　㈧另被告抗辯於本件交通事故發生後，即已先行給付原告43萬6
    941元等語（見本院壢簡字卷第50頁背面），並為原告所不
    爭執（見本院壢簡字卷第50頁反面、第80頁），則原告上開
    得請求之金額自應扣除43萬6941元。從而，原告得請求被告
    給付之金額為10萬3553元【計算式：000000－000000＝103553
    】。
四、末按給付無確定期限者，債務人於債權人得請求給付時，經
    其催告而未為給付，自受催告時起，負遲延責任。其經債權
    人起訴而送達訴狀，或依督促程序送達支付命令，或為其他
    相類之行為者，與催告有同一之效力；又遲延之債務，以支
    付金錢為標的者，債權人得請求依法定利率計算之遲延利息
    ，而應付利息之債務，其利率未經約定，亦無法律可據者，
    週年利率為百分之5，民法第229條第2項、第233條第1項前
    段及第203條分別定有明文。查本件原告請求被告給付10萬3
    553元部分，係以支付金錢為標的，且無確定期限，又未約
    定利息，則被告應自受催告時起，負遲延責任，則原告就上
    述得請求之金額，併請求自起訴狀繕本送達被告之翌日即10
    9年4月21日（見本院附民字卷第5頁）起至清償日止，按年
    息百分之5計算之利息，同為有據。
五、綜上所述，原告依民法第184條第1項前段、第191條之2、第
    193條第1項、第195條第1項之規定，請求被告給付如主文第
    1項所示，為有理由，應予准許。逾此範圍之請求，則無理
    由，應予駁回。
六、本件原告勝訴部分，係就民事訴訟法第427條訴訟適用簡易
    程序所為被告敗訴之判決，依同法第389條第1項第3款之規
    定，應依職權宣告假執行，並依同法第436條第2項適用第39
    2條第2項規定，依聲請宣告被告供擔保免為假執行之金額。
    至原告雖聲明願供擔保請准宣告假執行，惟本院既已職權宣
    告假執行，其此部分聲請，核僅為促請本院職權發動，自無
    庸另為准駁之諭知。另原告敗訴部分，其假執行之聲請已失
    其依據，應併予駁回。
七、本件為當事人提起刑事附帶民事訴訟，刑事庭裁移由民事簡
    易庭審理之事件，並無繳納裁判費，在訴訟過程中亦未支出
    其他訴訟費用，故於判決主文中無庸為任何訴訟費用之諭知
    。
中　　華　　民　　國　　111 　年　　11　　月　　29　　日
                  中壢簡易庭  法  官  林莆晉
以上為正本係照原本作成。
如不服本判決，應於送達後20日內，向本院提出上訴狀並表明上
訴理由，如於本判決宣示後送達前提起上訴者，應於判決送達後
20日內補提上訴理由書（須附繕本）。
如委任律師提起上訴者，應一併繳納上訴審裁判費。
中　　華　　民　　國　　111 　年　　11　　月　　29　　日
　　　　　　　　　　　　　　　書記官  陳香菱